# 设备转固后运行未达标，后续仍有相关设备没有转固，后续设备是否应转固？

提问人：jiangzekuan1 时间：2020-04-11 08:05:32
公司设备已经转固一批次，转固后运行发现生产出的产成品未达到标准，目前企业仍有该冶炼炉相关设备未转固，请教陈版主，对于后一批次未转固设备是仍放在建工程还是应当转固？

回答人：chenyiwei
如果是这种情况，对前期已转固的设备，应对照《企业会计准则第 17 号——借款费用》第十三条和第十四条等相关规定，重新评估其前期的转固是否合理，是否属于前期差错。
如果前期转固不属于前期差错，则后一批次固定资产在其自身达到预定可使用状态时应转固并自次月起计提折旧。